【裁判字號】    95,抗,13
【裁判日期】    950214
【裁判案由】    聲明異議
【裁判全文】
臺灣高等法院刑事裁定                    95年度抗字第13號
抗告人即    甲○○
受 刑 人
                    （現於臺灣台南監獄執行中）
上列抗告人因聲明異議案件，不服臺灣桃園地方法院中華民國94
年11月20日裁定（94年度聲字第2479號），提起抗告，本院裁定
如下：
    主  文
抗告駁回。
    理  由
一、按刑法第93條第2項規定假釋出獄者，在假釋中付保護管束。
    再按監獄行刑法第82條規定：受刑人假釋出獄，在假釋期間
    內，應遵守保護管束之規定。而保安處分執行法第74條之2
    明定：受保護管束人在保護管束期間內，應遵守左列事項：
    一保持善良品行，不得與素行不良之人往還。二服從檢察官
    及執行保護管束者之命令。三不得對被害人、告訴人或告發
    人尋釁。四對於身體健康、生活情況及工作環境等，每月至
    少向執行保護管束者報告一次。五非經執行保護管束者許可
    ，不得離開受保護管束地；離開在十日以上時，應經檢察官
    核准。復按刑法第93條第3項規定：假釋，違反保護管束規
    則情節重大者，得撤銷假釋。
二、經查：本件抗告人即受刑人甲○○於85年間因違反肅清煙毒
    條例案件，經原審判處有期徒刑3年5月確定，又因犯懲治盜
    匪條例等案件，經原審法院判處有期徒刑7年2月確定，嗣二
    罪經定應執行有期徒刑10年6月在案，經臺灣桃園地方法院
    檢察署檢察官指揮發監執行，刑期自86年3月21日起算，刑
    期終結日為96年4月28日（縮短刑期後刑期終結日為95年12
    月19日），因接受執行後有悛悔實據，乃經由監獄報請法務
    部，准許於91年2月8日假釋出監，並接受保護管束。而抗告
    人於執行保護管束之過程略載如下：
  1.抗告人於91年2月8日假釋後，向臺灣桃園地方法院檢察署觀
    護人室報到後即依期逐月至署接受保護管束情況約談，惟於
    91年10月17日該次報到約談後，未按時於91年11月21日約談
    日至署報到，經該署認抗告人逾期未至該署報到，違反保護
    管束期間應遵守事項，予以抗告人告誡1次，並告誡抗告人
    應於91年12月12日至署報到執行保護管束，抗告人始於91年
    12月12日至署報到接受約談。
  2.抗告人於91年12月26日至署接受保護管束情況約談後，嗣又
    未按時於92年1月21日至署報到，經該署再發函告誡，始於
    92年2月18日至署報到執行保護管束，惟嗣又未依規定於92
    年3月20日至署報到，經該署再發函告誡應於92年4月24日至
    署報到執行保護管束，臺灣彰化監獄並再發函告誡，抗告人
    始於92年4月24日至署報到，觀護人並告知再有未按期報到
    情形將進行撤銷假釋程序。
  3.抗告人於92年5月5日至署接受約談後，觀護人當面告以將採
    驗其尿液，惟抗告人藉詞暫無尿意，復自陳已喝水喝到吐仍
    未能達到尿液之定量，致未完成採驗尿液程序，觀護人認理
    由不足採，予以告誡後離去。
  4.該署乃發函通知抗告人於92年5月29日至署報到接受保護管
    束執行並接受尿液檢驗，復告誡如不遵辦即依法函請原執行
    監獄撤銷假釋，該告誡函於同年5月20日由抗告人親自收執
    ，此有郵務送達證書在卷足稽，抗告意旨指非其親自簽名云
    云與送達證書記載不符，自不足採。抗告意旨為稱渠於92年
    5月5日表明其更換地址云云，惟適查該日約談報告表並無記
    載，且由其後92年7月4日寄存送達於興國派出所，經抗告人
    至警局收受於7月7日提出陳述書，益見其並未遷移住所，所
    辯自不足採，而抗告人亦未按期至署報到接受尿液採驗。
  5.經該署檢察官再次發函予抗告人，表示因抗告人分別於91年
    11月、92年1月及3月未至該署報到，又因於92年5月5日經該
    署令其採尿惟未完成採驗，後經該署發函最後警告並令其於
    92年5月29日至署完成採驗尿液，抗告人仍未至署報到，違
    反保安處分執行法第74條之2第2、4款規定達情節重大程序
    ，依同法第74條之3所示，得向原執行監獄典獄長，報請法
    務部撤銷假釋，請抗告人於文到5日內依行政程序法第105條
    或第106條規定向該署提出陳述書或以言詞陳述意見，不於
    期間內提出陳述書或陳述意見者，視為放棄陳述之機會，該
    命陳述最後意見函於92年7月4日寄存送達於興國派出所。嗣
    抗告人至警局收受前開陳述最後意見函後，於92年7月7日提
    出陳述書。
  6.又抗告人於92年6月17日因涉嫌竊盜案件，經該署以92年度
    偵字第10820號偵辦中，綜合上情，該署因認抗告人已違反
    保安處分執行法第74條之2第2款、第4款規定達情節重大程
    度，而函請臺灣彰化監獄依法辦理。臺灣彰化監獄遂報請法
    務部撤銷抗告人之假釋，法務部遂以92年9月4日法矯字第
    0920032282號處分書撤銷抗告人之假釋。以上各節，業經原
    審向臺灣桃園地方法院檢察署調取91年度執護字第124號卷
    宗核閱無誤，復有本院被告前案紀錄表附卷可稽。
三、綜上，本件抗告人在執行一部刑期後經假釋付保護管束，自
    應慎其言行，不得逾矩，惟觀其執行保護管束之過程，多次
    經檢察官發函告誡後始到署執行保護管束，且於報到接受約
    談時經觀護人告知採驗尿液，抗告人又自陳已喝水喝到吐仍
    未能達到尿液之定量，致未完成採驗尿液程序，經該署發函
    通知抗告人再次至署報到接受保護管束執行並接受尿液檢驗
    ，仍不按時到署接受尿液檢驗等紀錄，其未服從檢察官及執
    行保護管束者之命令，到署執行保護管束，有違反保安處分
    執行法第74條之2第2款、第4款之行為明確，且情節確屬重
    大。是法務部依前開規定撤銷抗告人之假釋，經核其認事用
    法均無不合。臺灣桃園地方法院檢察署檢察官依據前開法務
    部之處分書執行抗告人之殘餘刑期4年10月11日，亦無違法
    或不當之情事，抗告人徒憑己意，恣指法務部撤銷其假釋之
    處分違法、不當，難認有理由，駁回異議之聲明，並無不合
    ，抗告意旨仍執陳詞指摘原裁定不當，為無理由，應予駁回
    。
四、據上論結，應依刑事訴訟法第412條，裁定如主文。
中    華    民    國    95    年    2     月    14    日
                  刑事第七庭  審判長法  官  陳正雄
                                    法  官  許錦印
                                    法  官  蔡光治
以上正本證明與原本無異。
不得再抗告。
                                    書記官  陳韋杉
中    華    民    國    95    年    2     月    16    日


司法院資訊處製作；財團法人民間司法改革基金會備份。
